臺灣宜蘭地方法院刑事判決　　　　　　　　　　　　　九十一年度易字第三四二號
　　公　訴　人　臺灣宜蘭地方法院檢察署檢察官
　　被　　　告　戊○○
右列被告因傷害案件，經檢察官提起公訴（九十一年度偵字第一五四四號），本院判
決如左：
    主  文
戊○○傷害人之身體，處拘役肆拾日。如易科罰金以參佰元折算壹日。
    事  實
一、戊○○與甲○○係夫妻關係，並與甲○○之母乙○○均屬家庭暴力防治法第三條
    所定之家庭成員關係。戊○○竟基於傷害犯意，於民國九十一年五月十二日下午
    五時四十分許返回宜蘭縣冬山鄉○○路○段二五五號住處後，即對乙○○吆喝，
    甲○○見狀即對戊○○稱怎如此可對待母親並詢有何事情等語，戊○○即對其妻
    甲○○毆打，旋將在屋外之乙○○拖進屋內辱罵併予毆打，再持廚房菜刀以刀背
    拍打乙○○臉頰，甲○○趨前阻止，戊○○亦復對甲○○以上揭菜刀抵住脖子、
    持刀背拍打臉頰，並抓甲○○頭髮往牆壁撞去，而接續傷害甲○○與乙○○之身
體，造成乙○○受有頭部外傷、雙膝挫傷、右上肢挫傷等傷害，而甲○○則受有
    頭部外傷及多處挫傷等傷害，嗣經戊○○及甲○○之女丙○○報警處理，戊○○
    始罷手。
二、案經告訴人甲○○、乙○○訴由宜蘭縣警察局羅東分局報告台灣宜蘭地方法院檢
    察署檢察官偵查起訴。
    理  由
一、訊據被告戊○○矢口否認有何傷害甲○○及乙○○之犯行，辯稱：當時伊自外面
    回家，甲○○即用殘障人士所用之助行器對伊撞去，並隨手持桌上物品對伊丟擲
    ，而其岳母乙○○聽聞渠在吵架，即持掃帚毆打伊頭部，而當時伊都沒有反擊，
    只是後來非常生氣才拿菜刀往桌上劃下云云。經查，右揭事實，業據告訴人甲○○、乙○○指訴被告有傷害行為綦詳，並有財團法人羅許基金會羅東博愛醫院診
    斷證明書可參，互核告訴人甲○○、乙○○間所言大致相符，並無誇大或矛盾之
    情，應可採信。另有證人即被告與告訴人甲○○之女丙○○、丁○○二人亦迭證
    稱被告確有毆打甲○○及乙○○之行為，互核渠等所言亦大致相符，且與告訴人
    等所提出之財團法人羅許基金會羅東博愛醫院診斷證明書所述之傷勢吻合，參以
    證人丙○○、丁○○二人係被告之女，茍若被告無此犯行，親生女兒豈會屢次當
    庭指證被告犯行，是證人丙○○、丁○○所言，亦可採信。而被告雖以前詞為辯
    ，然被告於本院審理時自承有與甲○○爭吵、打架、與乙○○有爭吵、拉扯，甚
    至還拿出菜刀等情，顯見被告當時並非處於抵抗防禦之態勢。尤有進者，告訴人
    甲○○係一需要助行器輔助行走之殘障人士、而乙○○亦屬多重障礙之殘障人士
    業據被告自承在卷，並有乙○○之殘障手冊可參，茍行動自如之被告若面對行動
    不便之甲○○、乙○○毆打，大可先行離去，或可輕易避免，當不需要有所謂之
    爭吵、拉扯或持菜刀之行為，是被告前述所辯實違常理。是本件被告前揭所辯均
    不足採，犯行明確，應依法論科。
二、核被告所為，係犯刑法第二百七十七條第一項之傷害罪，亦屬家庭暴力防治法第
    二條第二項之家庭暴力罪。而被告一傷害行為，造成告訴人乙○○、甲○○受傷
    ，為想像競合犯，應從一重處斷。被告同時分別對於甲○○、乙○○多次毆打行
    為，僅係出於同一傷害犯意下所為之接續行為，為單純一罪。爰審酌被告犯罪之
    動機、目的、手段、被告與告訴人間之關係、對告訴人所造成之傷害及犯罪後未
    取得告訴人之原諒等一切情狀，量處如主文所示之刑，並諭知易科罰金之折算標
    準。又前述菜刀一支，係屬家庭所使用之菜刀，並非專屬被告所有供犯罪所用之
    物，爰不宣告沒收。
據上論斷，應依刑事訴訴法第二百九十九條第一項前段、刑法第二百七十七條第一項
、第四十一條第一項、第五十五條前段、罰金罰鍰提高標準條例第一條前段、第二條
，判決如主文。
中      華      民      國    九十一    年     九     月       六       日
                                        臺灣宜蘭地方法院刑事第二庭
                                            法  官  蔡  仁  昭
右正本證明與原本無異。
如不服本判決，應於判決送達後十日內，向本院提出上訴狀。(應附繕本)
                                            書記官  吳  慧  芳
中      華      民      國    九十一    年     九     月       十       日
附錄法條：
